Inventaris van het archief van de High Court of Admiralty: Prize Papers (Sailing Letters), ca. 1672-1830
Nationaal Archief, Den Haag
- High Court of Admiralty, HCA
  - Diversen - Onderschepte brieven en papieren, HCA32
    - Bij de Hooiland: Traktaat met Marokko (2 x) met Algiers (2x) en diverse notificaties. Vierde Engelse Oorlog (1780-1784), HCA32-357
    - Beknopt journaal van de stuurman van het Huis ten Dijke. Vierde Engelse Oorlog (1780-1784), HCA32-359-2
    - Een brief van C.J. de Famars aan J.L. Kaliere, eerste practicijn op het schip. Daarbij een instructie van de bewindhebbers voor Kaliere hoe de zieken te behandelen. Vierde Engelse Oorlog (1780-1784), HCA32-359-3
    - Vierde Engelse Oorlog (1780-1784), HCA32-362-2
    - Traktaat van de vrede met Marokko, 1777. Traktaat vrede met Algiers. Vierde Engelse Oorlog (1780-1784), HCA32-363
    - Kapt. Matthijs Andries; kapt. Hans Klock (3 brieven). Vierde Engelse Oorlog (1780-1784), HCA32-364-1
    - Vierde Engelse Oorlog (1780-1784), HCA32-364-2
    - Kapt. Hans Falck. Het schip voer onder Deense vlag. Vierde Engelse Oorlog (1780-1784), HCA32-365-1
    - Marennes: onder La Rochelle. Vierde Engelse Oorlog (1780-1784), HCA32-366-2
    - Kapt. Tobias Hendrik Walker. Vierde Engelse Oorlog (1780-1784), HCA32-368-2
    - Vierde Engelse Oorlog (1780-1784), HCA32-369-1
    - Kapt. Andries Mulder. Vierde Engelse Oorlog (1780-1784), HCA32-369-2
    - Kapt. Jan Sipkes; Frans Smeer; Atte Hilles Jager; Dirk Reiers Flapper. 12 brieven van de Jonkvrouw Agnetta. Vierde Engelse Oorlog (1780-1784), HCA32-371-1
    - kapt. Heere Wessels; op de Jonge Anna Wiegers Visser; een lijst met contactpersonen in het Oostzeegebied; Sonttol betalingsbewijs; tol Memel, monsterrol etc. Interessant voor de scheepspapieren. Vierde Engelse Oorlog (1780-1784), HCA32-371-2
    - Vierde Engelse Oorlog (1780-1784), HCA32-372-2
    - Inventaris van de hoeker Jonge Jacobus uit Maassluis. Lang gedicht: rouwklacht van schipper Jacob van de Zwan op het overlijden van zijn schoonvader Andries Jacobsz. Van der Endt; Jonge Jan van der Meij: journaal en twee schriften met aantekeningen (deels journaal, deels navigatieoefeningen uit de 'Konst der Stuerlieden'). De scheepspapieren hebben een vervolg in doos 2 van dit nummer. Het journaal van de Jonge Jan van der Meij zit in HCA 32/493-2. Vierde Engelse Oorlog (1780-1784), HCA32-373-1
    - Twee schriften met journaal, aantekeningen en kopieën van brieven van de Jongste Pieter, in verkeerde map; Delen van het journaal van De Vriendschap, 3 zakelijke brieven, in verkeerde map; 10 zakelijke brieven van de Jonge Jan (2). Vierde Engelse Oorlog (1780-1784), HCA32-373-2
    - Vierde Engelse Oorlog (1780-1784), HCA32-374-1
    - Vierde Engelse Oorlog (1780-1784), HCA32-374-2
    - Gijón = Noord-Spanje; De Jonge Stoffels: vier mappen. Veel brieven van en aan schipper Huijte Fookles uit Workum, o.a. naar Hamburg, Sint Petersburg, veel scheepspapieren, een journaal. Journaal 1779 met een gedicht aan het begin. Vierde Engelse Oorlog (1780-1784), HCA32-375-1
    - Vila do Conde = ten noorden van Porto. In de Jonge Watse Ruijtinga: een pakje met fijn rood poeder; 18 verschillende ex. van de 'Mercure Historique et Politique' 1780. Vierde Engelse Oorlog (1780-1784), HCA32-375-2
    - Vierde Engelse Oorlog (1780-1784), HCA32-376-1
    - Vierde Engelse Oorlog (1780-1784), HCA32-376-2
    - Vierde Engelse Oorlog (1780-1784), HCA32-378-3
    - 2 brieven bij de tweede Juffrouw Elisabeth. Vierde Engelse Oorlog (1780-1784), HCA32-378-4
    - Vierde Engelse Oorlog (1780-1784), HCA32-379
    - Vierde Engelse Oorlog (1780-1784), HCA32-380-1
    - Vierde Engelse Oorlog (1780-1784), HCA32-380-2
    - Vierde Engelse Oorlog (1780-1784), HCA32-381-1
    - Sendres? Seudres? in ieder geval in Frankrijk. Vierde Engelse Oorlog (1780-1784), HCA32-383-2
    - Vierde Engelse Oorlog (1780-1784), HCA32-384
    - Drukwerk Koningin Esther: notificaties, WIC-instructies; vredestraktaat met Algiers; De Kreeft Negotie kwam uit Noorwegen met kreeft. Vierde Engelse Oorlog (1780-1784), HCA32-385-1
    - Vierde Engelse Oorlog (1780-1784), HCA32-385-2
    - Vierde Engelse Oorlog (1780-1784), HCA32-386-2
    - Vierde Engelse Oorlog (1780-1784), HCA32-387-1
    - Vierde Engelse Oorlog (1780-1784), HCA32-387-2
    - Vierde Engelse Oorlog (1780-1784), HCA32-390-2
    - Vierde Engelse Oorlog (1780-1784), HCA32-392-3
    - Vierde Engelse Oorlog (1780-1784), HCA32-393-2
    - Vierde Engelse Oorlog (1780-1784), HCA32-394-2
    - Journaal van Marten Jansen van Ameland op de Maria Catherina van Brugge naar Toulon, 1779. Vierde Engelse Oorlog (1780-1784), HCA32-395-1
    - Saint Martin op het Ile de Ré. Vierde Engelse Oorlog (1780-1784), HCA32-396-1
    - Zie ook HCA 32/393. Vierde Engelse Oorlog (1780-1784), HCA32-399-2
    - Cette = Zuid-Frankrijk. Vierde Engelse Oorlog (1780-1784), HCA32-400-1
    - Vierde Engelse Oorlog (1780-1784), HCA32-400-2
    - Vierde Engelse Oorlog (1780-1784), HCA32-401-1
    - De Middelburg was een Zeeuwse kaper. Drukwerk: Instructie en articulen voor zeevarenden, 1781, reglementen, internationale regelingen. Vierde Engelse Oorlog (1780-1784), HCA32-401-3
    - 9 brieven aan schipper Dirk Sybrants van de Minerva (1); vier adreskaarten van makelaars en kooplieden in Nantes, enkele op achterkant van een speelkaart. Vierde Engelse Oorlog (1780-1784), HCA32-402-1
    - Cette in Zuid-Frankrijk ten westen van Marseille. Morlaix in Bretagne. Vierde Engelse Oorlog (1780-1784), HCA32-404-1
    - Kapt. Pieter Stegman. Inventaris van de Plantage Hoop en Vrees te Essequebo, 1780. De brieven bevinden zich in folder 2 en 3. Vierde Engelse Oorlog (1780-1784), HCA32-408-1
    - Vierde Engelse Oorlog (1780-1784), HCA32-409-2
    - Journaal van de Neutraliteit van Sint-Eustatius naar Engeland, 1781. Vierde Engelse Oorlog (1780-1784), HCA32-410-1
    - Noordbeek genomen na een stop bij Sint Helena; enige VOC-correspondentie; kapt Bruinooge. Vierde Engelse Oorlog (1780-1784), HCA32-410-2
    - Vierde Engelse Oorlog (1780-1784), HCA32-411-1
    - Vierde Engelse Oorlog (1780-1784), HCA32-416
    - Vierde Engelse Oorlog (1780-1784), HCA32-416-2
    - Denia = Z.O Spanje. Vierde Engelse Oorlog (1780-1784), HCA32-417-1
    - Vierde Engelse Oorlog (1780-1784), HCA32-418-1
    - Sutters: in Frankrijk. Vierde Engelse Oorlog (1780-1784), HCA32-420-2
    - Vierde Engelse Oorlog (1780-1784), HCA32-421-2
    - Journaal van Lidde Pieters op de Pieter en Jacob onder schipper Jan Pieters met verslag van de kaping bij Lissabon, 1780. Journaal van Jan Pieters, 1778. N.B. De documenten van de Pieter en Paulus ontbreken in deze doos. Vierde Engelse Oorlog (1780-1784), HCA32-422
    - Drie journalen van de Plus Ultra, kapt. Hermanus Kniebel. Vierde Engelse Oorlog (1780-1784), HCA32-424-1
    - Vierde Engelse Oorlog (1780-1784), HCA32-426
    - 1 Frans journaal met tekeningetjes. De Carolina was een oorlogsschip. Vierde Engelse Oorlog (1780-1784), HCA32-429-1
    - Vierde Engelse Oorlog (1780-1784), HCA32-432
    - Vierde Engelse Oorlog (1780-1784), HCA32-437
    - Vierde Engelse Oorlog (1780-1784), HCA32-440
    - Kapt. Nanning Jansen. Deze doos bevat nauwelijks brieven, blijkt uit nadere bestudering in maart 2010. Vierde Engelse Oorlog (1780-1784), HCA32-442
    - Vierde Engelse Oorlog (1780-1784), HCA32-443-2
    - genomen door Edward Hughes in Negapatnam. Vierde Engelse Oorlog (1780-1784), HCA32-444
    - Vierde Engelse Oorlog (1780-1784), HCA32-445-2
    - Vierde Engelse Oorlog (1780-1784), HCA32-447-2
    - Mandaal in Zuid-Noorwegen. Vierde Engelse Oorlog (1780-1784), HCA32-448-1
    - Vierde Engelse Oorlog (1780-1784), HCA32-449-2
    - Vierde Engelse Oorlog (1780-1784), HCA32-451-1
    - Vierde Engelse Oorlog (1780-1784), HCA32-452
    - San Antonio: oostkust van Spanje. Vierde Engelse Oorlog (1780-1784), HCA32-455
    - Kapt. Lucas David. Vierde Engelse Oorlog (1780-1784), HCA32-457
    - Vierde Engelse Oorlog (1780-1784), HCA32-458
    - Vierde Engelse Oorlog (1780-1784), HCA32-459
    - Vierde Engelse Oorlog (1780-1784), HCA32-462-1
    - Vierde Engelse Oorlog (1780-1784), HCA32-463
    - Kapt. van de Troonprins was Godfried Visser. Vierde Engelse Oorlog (1780-1784), HCA32-465
    - Bij de Twee Gezusters (1) kapt. Pieter Cooman: Een oefenschrift 'Konst der Stuerlieden'. Een journaal van het schip Damas en Jacoba, 1777 vanuit Dordrecht naar Falmouth en nog een uit 1778. Twee journalen van de Twee Gezusters, 1779, 1780, schrift met rekenoefeningen. Handgeschreven catechismus, handgeschreven psalmen en een gebed, een brief. Twee octavo boekjes in één perkamenten band: a. stuurmanshandboek, titelblad ontbreekt, met berekeningen tot 1770 en b: een 'Kort Begryp van alle langs- en dwars-coursen' (Amsterdam bij Johannes van Keulen, z.j.); Twee Gezusters (3): ca 30 brieven. Vierde Engelse Oorlog (1780-1784), HCA32-466
    - Kapt. Hans Nissen Angel van de Twee Vrienden naar Smyrna; aan boord zes pakketten met monsters van Nederlandse lakense stoffen; in totaal ca. 40 papieren bladen met daarop gemonteerd de monsters; met begeleidende briefjes, o.a. aan Daniel Fremeaux van Isaac van Eijs en Zonen. Vierde Engelse Oorlog (1780-1784), HCA32-467-1
    - Plakkaten Staten-Generaal; reglement voor schippers in Lissabon. Vierde Engelse Oorlog (1780-1784), HCA32-468-1
    - VOC-schepen genomen door Edward Hughes bij Negapatnam. Vierde Engelse Oorlog (1780-1784), HCA32-469-3
    - De Valk was een kaperschip. Vierde Engelse Oorlog (1780-1784), HCA32-470-1
    - Van Trump genomen door Edward Hughes.Veranderen heette ook wel de Verandering. Vierde Engelse Oorlog (1780-1784), HCA32-470-2
    - Vierde Engelse Oorlog (1780-1784), HCA32-471-1
    - Vierde Engelse Oorlog (1780-1784), HCA32-471-2
    - ca 15 brieven uit Suriname naar Amsterdam van De Vier Goede Vrienden; 1 ex. 'Surinaamse Courant' 18 okt 1780. Vierde Engelse Oorlog (1780-1784), HCA32-473
    - De Vliegende Vis en de Vlijt (2) waren kaperschepen; op de kaper Vlijt: 'Instructie en Articulen waar na de Capiteinen etc.' (Den Haag 1781). Vierde Engelse Oorlog (1780-1784), HCA32-475-2
    - Traktaten van de vrede met Algiers en met Marokko; ook stukken van de Vrouwe Maria. Vierde Engelse Oorlog (1780-1784), HCA32-476-1
    - Vervolg van HCA 32/476/1. Vierde Engelse Oorlog (1780-1784), HCA32-476-2
    - Vierde Engelse Oorlog (1780-1784), HCA32-476-3
    - Vierde Engelse Oorlog (1780-1784), HCA32-477-1
    - Van Lissabon voer het schip volgens ondervraagden naar Boston/ Madeia/ Sint-Eustatius. Vierde Engelse Oorlog (1780-1784), HCA32-477-2
    - Vierde Engelse Oorlog (1780-1784), HCA32-478-1
    - Vierde Engelse Oorlog (1780-1784), HCA32-478-2
    - Journaal van de Vrouwe Catharina door Jan de Jong naar Lissabon. Vierde Engelse Oorlog (1780-1784), HCA32-479-1
    - Vierde Engelse Oorlog (1780-1784), HCA32-479-2
    - Twee journalen van de Vrouwe Elisabeth. Schippers: Henricus Detmar (Vrouwe Cornelia 1781), Reintje Nobel (Vrouw Cornelia 1780-1782), Teekle Sjoerds (Vrouw Deliana Maria), Jan Cornelissen (Vrouw Elizabeth (1782), Teunis de Boer (Vrouw Eleonora). Vierde Engelse Oorlog (1780-1784), HCA32-480-1
    - Schipper Hendrik Buck. Italiaanse en Griekse brieven. Vierde Engelse Oorlog (1780-1784), HCA32-480-2
    - Vierde Engelse Oorlog (1780-1784), HCA32-481-1
    - Enkele zakenbrieven op de Vrouw Hendrika. Vierde Engelse Oorlog (1780-1784), HCA32-481-2
    - Vierde Engelse Oorlog (1780-1784), HCA32-482
    - De Vrouw Margarita werd door de Engelsen gekaapt in 1778 en naar New York gebracht. Vierde Engelse Oorlog (1780-1784), HCA32-484
    - Journaal van de Vrouwe Maria Aletta, 1778 van Rotterdam, kapt. Matthijs Vrugt, het eindigt op 17 nov. 1780 in Lissabon; op de Vrouw Tania vijf brieven uit Smyrna. Vierde Engelse Oorlog (1780-1784), HCA32-485
    - Journaal op de Vrijheid (5) van kapt. Jacob Kersjes. Overige kapiteins Carl Friedrick Bartels, Albert Dirks, Willem Hendriksz. Vierde Engelse Oorlog (1780-1784), HCA32-486
    - Vierde Engelse Oorlog (1780-1784), HCA32-487
    - Vierde Engelse Oorlog (1780-1784), HCA32-488-1
    - Vierde Engelse Oorlog (1780-1784), HCA32-488-2
    - Vierde Engelse Oorlog (1780-1784), HCA32-489-1
    - Vierde Engelse Oorlog (1780-1784), HCA32-489-2
    - Vierde Engelse Oorlog (1780-1784), HCA32-490-2
    - De Zeeuwse Leeuw was een kaper. Vierde Engelse Oorlog (1780-1784), HCA32-491
    - Vierde Engelse Oorlog (1780-1784), HCA32-492-3
    - Vierde Engelse Oorlog (1780-1784), HCA32-492-4
    - Twee journalen: 1. Juffrouw Anna Constantia, 1776, in één boek met De Liefde, 1780 (HCA 32/389). 2. Juffrouw Maria, 1779, in één boek met de Jonge Jan (HCA 32/373) genomen tussen San Sebastian en Genua en naar Lissabon gebracht. Vierde Engelse Oorlog (1780-1784), HCA32-493-2
    - Verkeerd doosnummer. Het juiste nummer zit tussen 1593 en 1650 in. Franse Tijd (1795-1815), HCA32-5032-3
    - Franse Tijd (1795-1815), HCA32-505-1
    - Franse Tijd (1795-1815), HCA32-507-1
    - Alblasserdam: zie ook HCA 32/1835, doos 1. Hierin twee processtukken. Franse Tijd (1795-1815), HCA32-507-2
    - Kapt. Esper Hillebrandt. De Anna Maria was een Deens schip.Almanach, 1786 (Amsterdam, Meindert van Dam) in groen perkament gebonden. Fondslijst van Firmin Didot (Parijs 1791). Prijslijsten. Tientallen stalen van stoffen. Leren portefeuille van Esper Hillebrandt. Brieven in het Deens. Franse Tijd (1795-1815), HCA32-508-1
    - Anna Maria, Deens schip, zie ook HCA 32/508, part 1. Facturen, scheepspapieren; weinig brieven. Van een onbekend ander schip: twee pakketten met ongeopende Franse brieven naar de VS (New York, Philadelphia, Baltimore). Franse Tijd (1795-1815), HCA32-508-2
    - Franse Tijd (1795-1815), HCA32-509-1
    - Apollo voer vanaf Paramaribo. Kapt. Andreas Claasen. Deens brigantijnschip. Bevat veel materiaal uit Paramaribo. De processtukken zitten ook in HCA 32/510-1 (die niet in de database is opgenomen). Franse Tijd (1795-1815), HCA32-510-2
    - Franse Tijd (1795-1815), HCA32-513-2
    - De adelaar voer uit Emden onder Pruisische vlag op Groenland. Franse Tijd (1795-1815), HCA32-515-1
    - In deze doos ook documenten betreffende de overgave van Ambon in 1796 (bundel 250). Franse Tijd (1795-1815), HCA32-515-2
    - Kapt. Progaard. De brieven zijn in het Deens. Franse Tijd (1795-1815), HCA32-518-2
    - Brieven in Engels en Nederlands aan personen in New York en Philadelphia; ca. 150 ex. Van het 'Dagverhaal der Verhandelingen van het Vertegenwoordigend Lichaam' 1798/1799 en tientallen no's van de 'Nouvelles Politiques' (Leiden, 1799). Met de originele postzak. Franse Tijd (1795-1815), HCA32-519
    - Kapt. W. Adriaansz. Franse Tijd (1795-1815), HCA32-520-2
    - Eerste journaal: april - december 1798 kruist de Arend voor de kust bij Semarang. Tweede journaal: maart - mei 1800; eveneens kruisend voor Semarang. Franse Tijd (1795-1815), HCA32-524-1
    - Franse Tijd (1795-1815), HCA32-529-1
    - Franse Tijd (1795-1815), HCA32-530-1
    - Franse Tijd (1795-1815), HCA32-531-1
    - De Brave voer in convooi onder bescherming van een vloot onder vice-admraal Brak. Franse Tijd (1795-1815), HCA32-534-1
    - kapt. Otto de Freyn. Franse Tijd (1795-1815), HCA32-535-1
    - Franse Tijd (1795-1815), HCA32-536-1
    - Franse Tijd (1795-1815), HCA32-538-2
    - Journaal door Anske Gerbens, van Dantzig naar een onbekende haven, 1800. Franse Tijd (1795-1815), HCA32-539-1
    - Franse Tijd (1795-1815), HCA32-540-1
    - Franse Tijd (1795-1815), HCA32-544
    - Franse Tijd (1795-1815), HCA32-546-1
    - Franse Tijd (1795-1815), HCA32-546-2
    - Franse Tijd (1795-1815), HCA32-548-1
    - Concordia: kapt. Bayzand (Amerikaans schip); Kaneelboom: kapt. Roeluffs, onder Zweedse vlag. Franse Tijd (1795-1815), HCA32-549-1
    - De Comeet convoyeerde zeven retourschepen vanaf de Kaap. De Cromhout vertrok 1 april 1795 van de Kaap, ca. 40 bieven uit Batavia en van de Kaap naar personen in Nederland (onder wie Hendrik Breton) en ook enkele oudere brieven uit Nederland naar de Oost. Franse Tijd (1795-1815), HCA32-550-2
    - Franse Tijd (1795-1815), HCA32-552-2
    - Franse Tijd (1795-1815), HCA32-554-1
    - De Castor was een oorlogsschip. Franse Tijd (1795-1815), HCA32-556-1
    - Dit is een Fries schip dat vanuit Emden voer. Met Duitse en Nederlandse zakenbrieven van en aan P.J. Abegg. Franse Tijd (1795-1815), HCA32-556-2
    - Acte van overgave Van Angelbeek van Colombo, Ceylon; inventarisatie van genomen goederen in de stad en aangetroffen op het schip de Berlicum op de rede. Zie over deze overgave ook de documenten in het archief van het War Office (WO 1839). Franse Tijd (1795-1815), HCA32-557-1
    - De brik de Courier kruiste in de Noordzee onder luitenant IJsbrands en had opdracht Engelse vissersschepen te nemen of te vernietigen. Franse Tijd (1795-1815), HCA32-557-2
    - Brieven geschreven in Batavia, eerste helft 1799 aan personen in Amsterdam, Kopenhagen, Frankrijk. Voornamelijk Nederlands, ook Engelse brieven meegegeven aan het schip William Penn van Batavia naar Philadelphia. Berichten aan de Raad der Aziatische Bezittingen. Twee bundels kopieën van in Batavia opgemaakte notariële akten. Brieven van o.a. F. van Boekholz (zie HCA 32/1837) en een brief aan Isaac Titsingh. Franse Tijd (1795-1815), HCA32-562-1
    - Rekeningen en andere bedrijfsadministratie behorende bij de Kopenhagen. Brieven, voornamelijk Deens. Franse Tijd (1795-1815), HCA32-562-2
    - Kapt. Martin Jurgen Spanje. Het schip was vertrokken van Hamburg naar Macao, maar kwam terecht in Batavia. Vandaar vertrok het weer naar Hamburg, maar werd na de Kaap door de Engelsen genomen. Franse Tijd (1795-1815), HCA32-565
    - Franse Tijd (1795-1815), HCA32-566-2
    - Franse Tijd (1795-1815), HCA32-570-1
    - Franse Tijd (1795-1815), HCA32-574-2
    - Franse Tijd (1795-1815), HCA32-576-2
    - Bij een van deze schepen (bundel 46) behoren de particuliere brieven. Franse Tijd (1795-1815), HCA32-577-1
    - Kapt. Herke Smit van de brigantijn de Dankbare Afrikaan. Vertrek sept 1795. Journaal mei-november 1794 begonnen op de Kaap. Nog enkele andere VOC-documenten (resoluties G-G en Raden etc.). Franse Tijd (1795-1815), HCA32-578-2
    - Franse Tijd (1795-1815), HCA32-580-1
    - Franse Tijd (1795-1815), HCA32-581-1
    - Franse Tijd (1795-1815), HCA32-581-2
    - De Draak, een hulk, kapitein luitenant. A. van Esch werd genomen bij Vlieland. Monsterrol met 180 namen. Franse Tijd (1795-1815), HCA32-582-1
    - Franse Tijd (1795-1815), HCA32-582-2
    - Franse Tijd (1795-1815), HCA32-583-2
    - Enkele ongeordende bundels brieven (deels Engels) en andere stukken voor personen in New York en andere plaatsen, o.a. Curaçao. Wel interessant voor de geschiedenis van Noord-Amerika. Franse Tijd (1795-1815), HCA32-584-1
    - 10 ex. 'Staat- und Gelehrte Zeitung', 1800. Bundels brieven naar New York en naar Curaçao. Wanordelijke doos. Franse Tijd (1795-1815), HCA32-584-2
    - Drie bundels met brieven van Amsterdam naar New York afkomstig van de Delight (voorheen de Henshaw). Daarbij vrachtbrieven, rekeningen, prijscouranten etc. Zie ook HCA 32/584 (1 en 2). Franse Tijd (1795-1815), HCA32-585
    - Journaal van De Drie Gebroeders, onder Pruisische vlag, Nederlandse bemanning. Franse Tijd (1795-1815), HCA32-588
    - Franse Tijd (1795-1815), HCA32-602-1
    - Franse Tijd (1795-1815), HCA32-603-1
    - Een ongeopend en verzegeld juten zakje met een eveneens verzegelde brief aan Johannes Runnelt, gouverneur ad interim van Sint-Eustatius. Verzonden door de Commissarissen van de West-Indische handel. Hierin zeven ongeopende brieven aan personen op Sint-Eustatius. Franse Tijd (1795-1815), HCA32-604-2
    - Franse Tijd (1795-1815), HCA32-605-2
    - In deze doos ca 150 in Hebreeuws schrift geschreven Jiddische brieven aan joodse kooplieden in Londen (Levie Barend Cohen, Arend Cosman Cohen, Arie Levie junior) en een tiental Nederlandse brieven aan familieleden in Londen. Andere namen: Mozes Heilbot te Altona; ook Engelse en Nederlandse brieven. Ook brieven uit Batavia. 2 identieke ex. Van 'List of Ships in the Possession of the Commissioners for The Care and Management of Dutch Property'. Met de namen en details van 129 door de Engelsen gekaapte schepen. Franse Tijd (1795-1815), HCA32-606
    - Twee veilingbiljetten van walvisvaarders, 1793, Vijf journalen door Roelof Offertsz Meeuw: 1. Van de Groenlandvaarder Vrouw Jacoba, 1787, 1789. 2. Idem, 1776, 1779, 1780 (achterin copieën van 15 aan boord geschreven brieven over het verloop van de reis). Franse Tijd (1795-1815), HCA32-612-1
    - Op de Eensgezindheid (een Groenlandvaarder uit Oldenburg) enkele brieven, 1798. Ondervraagd werden schipper Cornelis Jansen, geboren te Den Helder, 36 jaar, wonende in Zaandam, gehuwd. En Jacob Jans uit Den Helder, 22 jaar, ongehuwd. Franse Tijd (1795-1815), HCA32-612-2
    - Franse Tijd (1795-1815), HCA32-616-1
    - Deens journaal 1798/1799. Twee schriften, een leeg, een met zakelijke aantekeningen (Deens). Schrift met bevrachtingsinstructies. Enkele persoonlijke brieven, Frans, Nederlands, Deens. Vele zakelijke stukken. Franse Tijd (1795-1815), HCA32-617-1
    - Franse, Deense en Nederlandse brieven uit Batavia, Ile de France en Kanton naar Europa. Franse Tijd (1795-1815), HCA32-617-2
    - Veel brieven uit Batavia en Kaap de Goede Hoop, Nederlands, Deens, Frans. Veel rekeningen. Franse Tijd (1795-1815), HCA32-618-1
    - brieven en zakelijke stukken. Franse Tijd (1795-1815), HCA32-618-2
    - kapt. Jan Everwijn Drillinger. Franse Tijd (1795-1815), HCA32-619-1
    - Zie ook HCA 32/630 (no. 109). Franse Tijd (1795-1815), HCA32-624-1
    - Brieven voornamelijk in het Engels, enkele Nederlands naar Londen, Hamburg en Zwolle. Franse Tijd (1795-1815), HCA32-624-2
    - Franse Tijd (1795-1815), HCA32-627-2
    - kapt. Adrianus Hogerwerf. Franse Tijd (1795-1815), HCA32-634-2
    - kapt. Dirk Gerbrands; Deens schip.Journalen: 1. gehouden op de heenreis vanaf Kopenhagen door stuurman Maarten de Tweed 1798/99. Voorgedrukt Nederlands journaal. 2. idem door een andere hand. 3. idem maar een ander voorgedrukt journaal. 4. idem vervolg. 5. gehouden op de terugreis, 1799, Deens. Franse Tijd (1795-1815), HCA32-642
    - Deens schip. Veel brieven aan kapitein ter zee (VOC) Gerardus Masson te Batavia en te Whampo (1787), tevens uitvoerige boekhouding van hem. Dit betreft ook een zaak van Masson tegen W. Popkens. Franse Tijd (1795-1815), HCA32-642-2
    - Franse Tijd (1795-1815), HCA32-649-2
    - Franse Tijd (1795-1815), HCA32-652-1
    - Franse Tijd (1795-1815), HCA32-653-1
    - Franse Tijd (1795-1815), HCA32-653-2
    - Journalen: 1. van stuurman Pieter Pauw op De Goede Intentie in Europa, 1792. 2. idem 1792. 3. idem, z.j. 4. idem, Europese vaart, 1793. Franse Tijd (1795-1815), HCA32-653-3
    - De Gelijkheid was een admiraliteitsschip. Goede Intentie: Groenlandvaarder onder Pruisische vlag. Franse Tijd (1795-1815), HCA32-654-2
    - Franse Tijd (1795-1815), HCA32-655
    - 20 Duitse brieven. Franse Tijd (1795-1815), HCA32-658-1
    - Franse Tijd (1795-1815), HCA32-659-1
    - De Gier was een admiraliteitsschip. Franse Tijd (1795-1815), HCA32-659-2
    - Voer onder Pruisische vlag. Franse Tijd (1795-1815), HCA32-661
    - Deens schip waarvan in het HCA veel meer materiaal is; hier enkele Nederlandse brieven, rekeningen, rekenkundige oefeningen, reisverslag van het schip. Franse Tijd (1795-1815), HCA32-663-1
    - In deze doos stukken waaronder brieven uit Batavia behorende bij het Deense schip de Graaf Bensdoff. Franse Tijd (1795-1815), HCA32-663-2
    - Doos vol brieven uit Batavia en van de Kaap, 1797, 1798, naar Kopenhagen en Amsterdam, 1798. Nederlands, Deens, Frans. Ook rapporten aan de bewindhebbers VOC en facturen. Franse Tijd (1795-1815), HCA32-663-3
    - Franse Tijd (1795-1815), HCA32-666-1
    - Franse Tijd (1795-1815), HCA32-667-1
    - Franse Tijd (1795-1815), HCA32-667-2
    - Franse Tijd (1795-1815), HCA32-668-1
    - Franse Tijd (1795-1815), HCA32-668-2